 ---
title: "homework 6"
output: html_document
params:
  studentName: "楊子毅"
  studentID: "410886026"
---

# 注意事項

存檔與填寫注意事項：

假設你叫王小明，學號41078392。

  1. 有些同學可能家裡電腦不是utf-8設定，為防萬一，請於存檔時使用：File > save with enconding, 然後選utf-8

  2. 本文檔開始的Frontmatter中，studentID（即key）其value目前為"你的學號"，以上面學號為例則必需改成"41078392"；而studentName（key）其value目前為"你的名字"，以上面名字為例則必需改成"王小明"
  
> 每次作業滿分10分：有寫作業於期限內上傳得3分，剩餘7分依作業準確率決定最後得分多寡，除非該題另有規定。

> 前述存檔與frontmatter要求缺任何一個則扣1分。

請先執以下code chunk, 引入所需packages，答案禁止引用其他套件（Package）。
```{r setup, include=FALSE}
knitr::opts_chunk$set(echo = F, eval=F)
library(jsonlite); library(lubridate); library(readr); library(stringr); library(purrr)
```

# 題目

完成第5章綜合練習以下幾題：

### 3. 交友軟體{-}

```{r, echo=T, eval=FALSE}
members <- jsonlite::fromJSON("https://www.dropbox.com/s/olji1q29t2autec/ntpumeetMembers.json?dl=1", simplifyDataFrame = F)
memberIds <- purrr::map_chr(members, ~{.x[["memberID"]]})
```


#### 3.1 Member login{-}

> global environment has: **members**, **memberIds**


Complete the **appLogin** function design:

```{r ans31, echo=F}
# appLogin

appLogin = function(memberID, currentGPS) {
  
  #取出memberID
  memberID = {
    members[[memberID]]
  }
  
  #取出GPS位置
  currentGPS = {
    members[[memberID]][["latestGPS"]]
  }
}
```


#### 3.2 Refine{-}


> global environment has: **members**, **memberIds**, **appLogin**, **currentUser**


```{r data32, eval=F, echo=T}
otherMembers <- sample(memberIds[which(memberIds != memberID)],100)
```


```{r ans32, echo=F, eval=F}
# refine_byLikesBlocks
```

#### 3.3 Refresh{-}


> global environment has: **members**, **memberIds**, **appLogin**, **currentUser**, **refine_byLikesBlocks**


```{r ans33, eval=F, echo=F}
# refresh
```

### 4. 故宮畫藏查詢App{-}

執行以下程式下載200幅故宮中國畫作資訊(**painting**):
```{r data4, echo=T}
jsonlite::fromJSON("https://www.dropbox.com/s/ttw2j7nitc35vfx/palaceMuseumPainting.json?dl=1", simplifyDataFrame = F) -> painting
```

#### 4.1 Full list of the painters{-}

```{r ans41, echo=F}
# allCreators
```

#### 4.2 Creator collection{-}

Consider **creatorX**
```{r data42, echo=TRUE}
creatorX <- "仇英" # 改題時名稱會隨機取出
```

```{r ans42, echo=F}
# creatorX_artworks
```

#### 4.3 Creator-based Journey{-}

```{r ans43, echo=F}
# get_creatorSeries
```


```{r, echo=T}
get_creatorSeries("王淵")
```

### 加分題

只有當非加分題的finalGrade > 6時，加分題才會加分。每小題「完全答對」加finalGrade一分，finalGrade達10分即不再加。

#### 4.4 User interaction

```{r ans44, echo=F}
# generate_creatorInteractiveSession
```

```{r, echo=T}
generate_creatorInteractiveSession("王淵") -> results
results$`元王淵蓮池禽戲圖　卷`$browse()
results$`明仇英仿趙伯駒煉丹圖　軸`$browse()
```

### 1. Taylor Expansion{-}

#### 1.1 f'(x_0) {-}


```{r ans11, echo=F}
# df

df = function(f, x_0 = 0, epsilon = 0.00001)  {
  #一階微分
  (f(x_0 + epsilon) - f(x_0))/epsilon
}
```

#### 1.2 save guard your function{-}

```{r ans12, echo=F}
# df_assert

df_assert = function(f, x_0 = 0, epsilon = 0.00001) {
   #設置警示標語
  assertthat::assert_that(is.function(f),msg = "Input f is not a function")
   assertthat::assert_that(is.function(f(x)),msg = "Sorry the current function deals with only one-dimensional input function")
   
   #確認合乎標準後才進行微分
   df(f, x_0, epsilon)
}
```


#### 1.3 f''(x_0){-}


```{r ans13, echo=F}
# d2f

d2f = function(f, x_0 = 0, epsilon = 0.00001) {
  #f(x_0+ epsilon)的微分值
  value1 = (f(x_0 + 2*epsilon) - f(x_0 + epsilon))/epsilon
  
  #f(x_0)的微分值
  value2 = (f(x_0 + epsilon) - f(x_0))/epsilon
  
  #所求
  value1 - value2
}
```

#### 1.4 ftb{-}

```{r ans14, echo=F}
# ftb

ftb = function(f, x, x_0 = 0, epsilon = 0.00001) {
  
  #泰勒展開式第一項
  first = {
    f(x_0)
  }
  
  #泰勒展開式第二項
  second = {
    df(f, x_0, epsilon) * (x-x_0)
  }
  
  #泰勒展開式第三項
  third = {
    d2f(f, x_0, epsilon) * ((x-(x_0))^2) * 0.5
  }
  
  return(first + second + third)
}
```

***

How good is Taylor expansion of degree 2 approximation?

```{r}
f = originF <- function(x) sin(x)+sqrt(5*x^2-x+1)*exp(x)
```

```{r}
originF(0.0002) # 1.0003
ftb(originF, 0.0002) # 1.0003

originF(0.02) # 1.030977
ftb(originF, 0.02) # 1.030951
```



