 ---
title: "homework 5"
output: html_document
params:
  studentName: "楊子毅"
  studentID: "410886026"
---

# 注意事項

存檔與填寫注意事項：

假設你叫王小明，學號41078392。

  1. 有些同學可能家裡電腦不是utf-8設定，為防萬一，請於存檔時使用：File > save with enconding, 然後選utf-8

  2. 本文檔開始的Frontmatter中，studentID（即key）其value目前為"你的學號"，以上面學號為例則必需改成"41078392"；而studentName（key）其value目前為"你的名字"，以上面名字為例則必需改成"王小明"
  
> 每次作業滿分10分：有寫作業於期限內上傳得3分，剩餘7分依作業準確率決定最後得分多寡，除非該題另有規定。

> 前述存檔與frontmatter要求缺任何一個則扣1分。

請先執以下code chunk, 引入所需packages，答案禁止引用其他套件（Package）。
```{r setup, include=FALSE}
knitr::opts_chunk$set(echo = F, eval=F)
library(jsonlite); library(lubridate); library(readr); library(stringr); library(purrr)
```

# 題目

完成第4章綜合練習以下幾題：



#### 6.6 regex

```{r data6}
jsonlite::fromJSON("https://www.dropbox.com/s/w94fz2x0zghcw5v/df_records_6_6.json?dl=1") -> df_records
```

```{r ans66}
# df_records$township

str_extract(
  df_records$Address,
  pattern = "(?<=[縣市])[^區|國小|村|工業]+(區|鎮|鄉|市)"
)
```

### 8. Dispute

```{r data81}
githubResponse <- 
list(
  list(
    content=c("學號: 410674084",
              "ans15",
              "答案和正確解答相同卻被扣分。")
  ),
  list(
    content=c("學號410978226",
              "ans22, ans23",
              "我答錯了卻沒被扣到分。")
  ),
  list(
    content=c("我的學號是410888888",
              "ans5s",
              "答案步驟應該是錯的，我的才是對的",
              "",
              "ans41",
              "題目造成我誤解。")
  ),
  list(
    content=c("我學號410687012: ans21, ans33有問題",
              "ans41給的數字429283910似乎有問題")
  )
)
```


#### 8.1 Reshape one element

```{r ans81}
githubResponse_reshape_X <- {
  contentX <- githubResponse[[1]]$content
  
  contentX = list(
    "id" = "410674084",
    "questionLabel" = "ans15"
  )
  
}
# githubResponse_reshape_X
```

#### 8.2 Apply to all
```{r ans82}
githubResponse_reshape = 
{
  #第一個回覆者
  Response1 = {
  content1 <- githubResponse[[1]]$content
  
  content1 = list(
    "id" = "410674084",
    "questionLabel" = "ans15"
  )
  }
  
  #第二個回覆者
  Response2 = {
  content2 <- githubResponse[[2]]$content
  
  content2 = list(
    "id" = "410978226",
    "questionLabel" = c("ans22","ans23")
  )
  }
  
  #第三個回覆者
  Response3 = {
  content3 <- githubResponse[[3]]$content
  
  content3 = list(
    "id" = "410888888",
    "questionLabel" = c("ans5s","ans41")
  )
  }
  
  #第四個回覆者
  Response4 = {
  content4 <- githubResponse[[4]]$content
  
  content4 = list(
    "id" = "410687012",
    "questionLabel" = c("ans21","ans33","ans41")
  )
  }
  
  list(Response1,Response2,Response3,Response4)
}
```

#### 8.3 irregular pattern

```{r data82}
X <- sample(1:9,1)
Y <- sample(1:5,1)
Z <- sample(6:9,1)
irregularLabel_x <- paste0("ans",X, ".",Y,"-",Z)
irregularLabel_x
```

```{r ans83}
regularSequence <- 
{
  str_extract(irregularLabel_x, pattern = "ans[1:9].(1|2|3|4|5)?")
}
# regularSequence
```


### 9. 十二星座

```{r data9}
library(lubridate)
jsonlite::fromJSON(
"https://www.dropbox.com/s/qmgurf88a2qdvzl/horoscopes.json?dl=1") -> horoscopes
birthday_list <-
  list(
    date=sample(
        seq(ymd_hm("2010-01-02 00:00"),
            ymd_hm("2016-01-01 00:00"), by="hour"),
        10000
      )
  )
```

```{r ans9}
# horoscopesMapped

horoscopesMapped = 
{
  
  cut.Date(birthday_list, breaks = ymd(c("2020-03-21",)))
}
```

